【裁判字號】    95,易,1113
【裁判日期】    951018
【裁判案由】    竊盜
【裁判全文】
臺灣臺南地方法院刑事判決
公  訴  人  臺灣臺南地方法院檢察署檢察官
被      告  甲○○
上列被告因竊盜案件，經檢察官提起公訴（九十五年度偵字第一
二五五三號），被告就被訴事實為有罪之陳述，經本院合議庭裁
定由受命法官進行簡式審判程序後，本院判決如下：
    主  文
甲○○攜帶兇器竊盜，累犯，處有期徒刑捌月。扣案之鐵剪及小
刀各壹支，均沒收。
    事  實
一、甲○○前犯竊盜罪，經本院以九十一年度營簡字第五三七號
    判決判處有期徒刑六月，緩刑三年確定，嗣於緩刑期內因再
    犯恐嚇取財犯行，而經本院以九十二年度易字第一八六號判
    決判處有期徒刑六月確定，並經本院以九十二年度撤緩字第
    七一號裁定撤銷前開緩刑，嗣上開二罪刑經本院以九十二年
    度聲字第一五六九號裁定定應執行有期徒刑十月，入獄服刑
    後於民國九十四年一月一日縮短刑期執行完畢，猶不知悔改
    ，復意圖為自己不法之所有，於九十五年八月十三日下午七
    時五分許，趁乙○○位於臺南縣官田鄉○○村○○段五八二
    號之魚池無人看管之際，攜帶金屬材質所製，形狀尖銳，若
    持以行兇客觀上足對人之生命、身體、安全構成威脅，為其
    所有並具有危險性可供兇器使用之鐵剪及小刀各一把，以剪
    斷及割斷電纜線之方式，竊取乙○○所有設於該處用於連接
    魚池打氣風車及電動飼料筒之電纜線長約九十公尺許｛價值
    約新臺幣（下同）五千元｝得手。嗣於九十五年八月十三日
    晚間十一時四十分許，甲○○在臺南縣官田鄉○○村○○段
    往社子村方向產業道路旁，正以前開小刀削剪電纜線皮以利
    其變賣時，為警發現有異而上前盤查，並當場查獲予以逮捕
    ，且扣得作案用鐵剪、削剪電纜線皮之小刀各一支及竊得之
    電纜線二綑（裸銅線一捆二十七公斤；含皮銅線一綑四十二
    公斤）。
二、案經臺南縣警察局麻豆分局報請臺灣臺南地方法院檢察署檢
    察官偵查起訴。
    理  由
一、本件被告甲○○所犯為死刑、無期徒刑或最輕本刑為三年以
    上有期徒刑以外之罪，其於準備程序中就被訴事實為有罪之
    陳述，經法官告知簡式審判程序之旨，並聽取公訴人之意見
    後，爰依刑事訴訟法第二百七十三條之一第一項規定，裁定
    由受命法官獨任進行簡式審判程序，合先敘明。
二、上揭全部犯罪事實，業據被告甲○○於警詢時、偵查中及本
    院審理時坦承不諱，並經證人即被害人乙○○於警詢時指述
    明確，此外，復有扣押書一紙、贓物認領保管單一紙、刑案
    現場照片四張、遭竊之電纜線照片二張、現場位置示意圖一
    紙、並有被告作案所用之鐵剪及小刀各一把扣案可佐。綜合
    上開所查事證，足認被告自白核與事實相符，本件事證明確
    ，被告犯行洵堪認定。
三、按刑法第三百二十一條第一項第三款之攜帶兇器加重竊盜罪
    ，係以行為人攜帶兇器竊盜為其加重條件，此所謂兇器，其
    種類並無限制，凡客觀上足對人之生命、身體、安全構成威
    脅，具有危險性之兇器均屬之，且祇須行竊時攜帶此種具有
    危險性之兇器為已足，並不以攜帶之初有行兇之意圖為必要
    （最高法院七十九年度臺上字第五二五三號判例參照）；本
    件被告持以為竊盜犯行之扣案之鐵剪及小刀各一把，均係金
    屬材質所製作而質地堅硬，其形狀尖銳，復可供人單手緊握
    持以對外攻擊，如用以施暴、脅迫、抵抗，依一般社會觀念
    ，足以對人之身體、生命構成威脅，具有殺傷力，均屬兇器
    之一種。故核被告所為之犯行，係犯刑法第三百二十一條第
    一項第三款之攜帶兇器加重竊盜罪。被告前犯竊盜罪，經本
    院以九十一年度營簡字第五三七號判決判處有期徒刑六月，
    緩刑三年確定，嗣於緩刑期內因再犯恐嚇取財犯行，而經本
    院以九十二年度易字第一八六號判決判處有期徒刑六月確定
    ，並經本院以九十二年度撤緩字第七一號裁定撤銷前開緩刑
    ，嗣上開二罪刑經本院以九十二年度聲字第一五六九號裁定
    定應執行有期徒刑十月，入獄服刑後於九十四年一月一日縮
    短刑期執行完畢，有臺灣臺南地方法院檢察署刑案資料查註
    紀錄表、臺灣高等法院被告前案紀錄表各一紙在卷可按，其
    於有期徒刑執行完畢五年以內故意再犯本件有期徒刑以上之
    罪，為累犯，應依刑法第四十七條第一項之規定，加重其刑
    。審酌被告素行不佳，且前已有因竊盜犯行經法院判刑之前
    科，仍再犯本案竊盜犯行，顯見其法紀觀念淡薄，及其犯罪
    之動機、目的、手段，及雖正值壯年，竟不思憑己力賺取正
    當收入以購買其生活所需，竊取前開電纜線致使中斷竊盜地
    點周遭養殖用戶對魚塭供氧系統之電力輸送，造成養殖魚蝦
    大量缺氧死亡之潛在危險等情，嚴重危害社會治安，惡性非
    輕，復未與被害人達成民事上和解，以及被告犯後始終坦承
    犯行，態度尚稱良好等一切情狀，量處如主文之刑。公訴蒞
    庭檢察官雖當庭求處被告有期徒刑一年六月，惟本院審酌上
    情，以量處被告有期徒刑八月，始與其罪責相當，併此敘明
    。另公訴蒞庭檢察官雖請求本院對被告併予諭知應於刑之執
    行前令入勞動場所強制工作等語。查本次被告犯竊盜犯行前
    ，僅有二次竊盜前科，於本案又祇行竊一次，尚難認其已犯
    罪成習，自無適用竊盜犯贓物犯保安處分條例規定之餘地，
    另本院認量處前開刑期，已達懲處其犯行之目的，爰不併宣
    告強制工作，併此敘明。扣案之鐵剪及小刀各一把，為被告
    甲○○所有且供本案犯罪所用之物，業據被告於本院審理中
    供明在卷，應依刑法第三十八條第一項第二款宣告沒收，並
    此敘明。
據上論斷，應依刑事訴訟法第二百七十三條之一、第二百九十九
條第一項前段，刑法第三百二十一條第一項第三款、第四十七條
第一項、第三十八條第一項第二款，判決如主文。
本案經檢察官林仲斌到庭執行職務。
中    華    民    國    95    年    10    月    18    日
                     刑事第四庭  法  官  楊  佳  祥
以上正本證明與原本無異。
如不服本判決，應於收受送達後10日內向本院提出上訴書狀（應
附繕本）。
                                 書記官  汪  姿  秀
中    華    民    國    95    年    10    月    18    日
附錄本案論罪科刑法條全文：
刑法第321條第1項第3款：
犯竊盜罪而有下列情形之一者，處六月以上五年以下有期徒刑：
  三攜帶兇器而犯之者。


司法院資訊處製作；財團法人民間司法改革基金會備份。
